

Curitiba - Paraná - Brasil

31-9 9934 9372 github.com/malanski linkedin.com/in/ulisses-malanski malanskiwork@gmail.com

PRINCIPAIS COMPETÊNCIAS

- Desenvolvimento Front-End
- Design Gráfico
- o Git
- Reactis
- Nextjs

Competências

FRONT-END

- 1. Design Responsivo
- 2. VScode
- 3. HTML
- 4. SASS SCSS
- 5. JavaScript
- 6. TypeScript
- 7. nodeJS
- 8. Chakra e MUI
- 9. Font-awesome
- 10. Bootstrap
- Github Gitlab

Ulisses Malanski

Pessoa Desenvolvedora Front-End

Sou Desenvolvedor Web, minha carreira profissional começou no setor de pesquisa (Museu) onde trabalhei dois anos. Atuei como Arte-Educador, por 7 anos em escolas públicas e também como Tatuador Autônomo por 5 anos, onde desenvolvi ilustrações e outros tipos de design.

Hoje me encontro na área de tecnologia (Front-end + Back-end), e estou pulando de cabeça na Computação, pois quero mesclar meus conhecimentos em arte e design com a engenharia de softwares e também aprender e desenvolver projetos com novas linguagens de programação.

No meu tempo livre busco conhecer novas tecnologias, compor algumas musicas experimentais e criar desenhos e animações.

Experiência

Tatuador - Ilustrador

Unionttt Tattoo Studio(autônomo)

dezembro de 2019 - Present (2 anos 4 meses)

Curitiba, Paraná, Brasil

- o Criar imagens, pinturas, desenhos e ilustrações.
- Elaborar designs, esboços e story board.
- o Desenhos e pinturas com técnica mista.
- o Agilidade com desenho e pintura digital.
- Desenvolver e aplicar tatuagens únicas e personalizadas.
- o Reunir com o cliente e discutir sobre suas ideias.
- Orientar cliente dos cuidados pós tatuagem para cicatrização apropriada.
- Acompanhar a cicatrização entrando em contato com o cliente.
- Garantir ambiente asséptico e controlado no estúdio de tatuagem.
- Limpeza e esterilização do equipamento de tatuagem e do estúdio.
- Estar atualizado nas mais novas tendências na área da

BACK-END

- 1. SQL
- 2. Postgres
- 3. Sequelize
- 4. Postman
- 5. Dbeaver
- 6. Docker Composer
- 7. GraphQl
- 8. Cloud Deploy
- 9. AWS
- 10. Apache
- 11. XAMP

ARTEDESIGNEDUCAÇÃO

- Pintura e Desenho analógico ou digital
- 2. Geometria
- 3. Desenho Técnico
- 4. História da Arte
- Teoria da Cor e Composição
- 6. Criatividade
- 7. Psicologia da educação
- 8. Comunicação
- 9. Metodologia Pedagógica
- 10. Adobe Illustrator
- 11. Adobe Photoshop
- 12. Ableton Live
- 13. Nuendo and Cubase
- 14. Composição Musical

LÍNGUAS

- 1. Português (Native or Bilingual)
- 2. Inglês (Professional Working)
- 3. Espanhol (Elementary)
- 4. Francês (Elementary)

CERTIFICAÇÕES

 Desenvolvimento Web Full Stack Awari School tatuagem.

 Estar atualizado na área da saúde e procedimentos de segurança.

Professor Arte-Educador

Secretaria de Estado de Educação do Estado de Minas Gerais.

agosto de 2014 - dezembro de 2018 (4 anos 5 meses)

Belo Horizonte, Minas Gerais, Brasil

- Ministrar aulas teóricas e práticas.
- o Planejar o curso, a disciplina e o projeto pedagógico.
- Avaliar o processo de ensino-aprendizagem
- o Administrar conflitos. Expressar-se com clareza.
- Preparar aulas e participar de atividades institucionais.
- Modificar estratégias durante a aula para maior aprendizagem.
- Corrigir provas, trabalhos e outros instrumentos de avaliação.
- Preencher diários de classe frequência, conteúdos e avaliação.
- Incentivar a capacidade criadora dos alunos.
- Desenvolver as percepções estética, ética e política nos alunos.
- Relacionar-se e respeitar as diferenças culturais, econômicas e sociais da comunidade escolar.
- Atentar para reações dos alunos na sala e estabelecer empatia eles.
- Desenvolver atividades relacionadas à produção artística contemporânea.
- Informar o aluno sobre a relevância do conhecimento para o desenvolvimento humano.

Professor Arte-Educador

Secretaria de Estado da Educação do Paraná - SEED

2011 - 2013 (2 anos)

Curitiba, Paraná, Brasil

- Ministrar aulas teóricas e práticas.
- Planejar o curso, a disciplina e o projeto pedagógico.
- Avaliar o processo de ensino-aprendizagem
- Administrar conflitos. Expressar-se com clareza.
- Preparar aulas e participar de atividades institucionais.
- Modificar estratégias durante a aula para maior aprendizagem.

Introdução e
 Fundamentos em
 Programação
 Digital Innovation One

- $\circ\;$ Corrigir provas, trabalhos e outros instrumentos de avaliação.
- Preencher diários de classe frequência, conteúdos e avaliação.
- o Incentivar a capacidade criadora dos alunos.
- Desenvolver as percepções estética, ética e política nos alunos.
- Relacionar-se e respeitar as diferenças culturais, econômicas e sociais da comunidade escolar.
- Atentar para reações dos alunos na sala e estabelecer empatia eles.
- Desenvolver atividades relacionadas à produção artística contemporânea.
- Informar o aluno sobre a relevância do conhecimento para o desenvolvimento humano.

Formação acadêmica

Escola de Musica e Belas Artes do Paraná

Superior em Licenciatura em Desenho (Artes Visuais), Arte e História da Arte · (2007 - 2010)

Ensitec

Técnico em **Design Gráfico e Produto**, Design e Artes Aplicadas (2005 - 2006)

Projetos em Desenvolvimento Web:

- Nextjs: Poke-Store: aplicação Ecommerce completa utilizando REST API(pokemonAPI).
 https://malanski.github.io/poke-store-next/
- Reactjs Pokestore: Ecommerce app em Reactjs também utilizando REST API(pokemonAPI).
 https://malanski.github.io/pokestore-react/
- Reactjs app cronometro.
 https://malanski.github.io/cron/
- E-comerce usando HTML SCSS e JavaScript: https://malanski.github.io/pokeLoja2/
- Jogo: Adivinhe a cor a partir do numero RGB: https://malanski.github.io/cron/
- Simulador de Bateria Online, Calculadora e cronometro: https://malanski.github.io/DrumKit/
- JavaScript cronometro.
 https://malanski.github.io/cron/

facebook.com/ulisses-malanski instagram.com/ulissesmalanski_tattoo

- Calculadora e cronometro: https://malanski.github.io/Stopwatch-Vanilla/
- Meus Repositórios no github: https://github.com/malanski
- Meus trabalhos desenvolvidos no Curso Web Dev Awari: https://malanski.github.io/awari-ulisses-dev/
- Meu Curriculo digital: https://malanski.github.io/MyResume/

- Ulisses Malanski - 2022 - Curitiba - Paraná - Brasil -